# 是否纳入合并讨论

提问人：zhs7403 时间：2017-11-23 18:11:33
a持有b27%股份，第一大股东，并能同时任命b董事长、总经理、财务总监等人员，董事会a的占多数，同时目前由a主导b日常事务管理；c持有b15%，d持有b14%股权；请问在c和d合计可以超越a情况下是否可以认为a不具有控制权还是a依然可以合并b？why如果a持有b15%股份，第一大股东，并能同时任命b董事长、总经理、财务总监等人员，董事会a的占多数，同时目前由a主导b日常事务管理；其他股东股权极为分散且多数为财务投资者角色，那么a是否应合并b？why

回答人：chenyiwei
是否具有控制权的问题是涉及多方面因素综合判断的结果，不应过分强调某一因素的决定性作用。就你说的情况看，两个情形都是不控制的可能性大于控制的可能性，如果要证明控制必须有非常高说服力的确凿事实证据。